【裁判字號】    98,交聲,1851
【裁判日期】    981026
【裁判案由】    聲明異議
【裁判全文】
臺灣高雄地方法院交通事件裁定        98年度交聲字第1851號
原處分機關  交通部公路總局高雄區監理所旗山監理站
異  議  人  柯敏雄即敏雄工業社
即受處分人
上列異議人即受處分人因違反道路交通管理處罰條例案件，對於
交通部公路總局高雄區監理所旗山監理站民國98年6 月3 日所為
之處分（處分案號：旗監違字第裁85-BB0000000號）聲明異議，
本院裁定如下：
    主  文
異議駁回。
    理  由
一、原處分意旨略以：異議人即受處分人柯敏雄即敏雄工業社於
    民國98年2 月28日上午9 時41分許，駕駛車牌號碼ZS-2756
    號自用小客貨車（下稱系爭車輛），行經高雄市○○路與自
    由路口，因「駕車行經有燈光號誌管制之交岔路口闖紅燈」
    ，經高雄市政府警察局交通警察大隊逕行舉發，爰依道路交
    通管理處罰條例第53條第1 項及違反道路交通管理事件統一
    裁罰基準及處理細則第43條、第44條及第67條之規定，裁處
    異議人罰鍰新臺幣（下同）2700元，並依道路交通管理處罰
    條例第63條，記違規點數3 點。
二、聲明異議意旨略以：異議人於上開時、地，駕駛系爭車輛欲
    左轉自由路，於交通號誌轉變為紅燈時，系爭車輛已超過左
    轉線，惟因左轉車需讓直行車先行，且行駛在前欲左轉之車
    輛復臨時煞車，致異議人放慢速度而遭照相取締，異議人並
    非故意闖越紅燈。況觀諸員警之舉發照片，當時自由路方向
    之車輛尚處於靜止狀態，足見自由路之交通號誌為紅燈，大
    中路之交通號誌為綠燈，異議人並無闖越紅燈之情事，爰聲
    明異議，請求撤銷原處分等語。
三、按汽車駕駛人，行經有燈光號誌管制之交岔路口闖紅燈者，
    處1800元以上5400元以下罰鍰，並記違規點數3 點，道路交
    通管理處罰條例第53條第1 項、第63條第1 項第3 款，分別
    定有明文。次按小型車違反上開規定，於期限內繳納罰鍰或
    到案聽候裁決者，處罰鍰2700元，違反道路交通管理事件統
    一裁罰基準表亦有規範。
四、經查：
  (一)異議人有於上開時間駕駛系爭車輛，行經高雄市○○路與自
    由路交叉路口，闖越紅燈左轉自由路行駛之事實，有舉發照
    片2 張及高雄市政府警察局高市警交相字第BB0000000 號舉
    發違反道路交通管理事件通知單1 紙在卷可憑，是異議人上
    開違規事實，要堪認定。
  (二)異議人雖以前揭情詞置辯，惟觀諸舉發照片2 張，異議人所
    駕駛之車輛在高雄市○○路與自由路口，尚未通過大中路之
    行人穿越道時，交通號誌即已呈現紅燈，自由路方向之機車
    並開始通行，且已跨越自由路之行人穿越道，足信大中路之
    交通號誌於異議人欲左轉時，即已轉換為紅燈。再上開照片
    已明確顯示異議人於大中路之交通號誌呈現紅燈後，仍逕行
    左轉，異議人復無不得待交通號誌轉換為綠燈後再為通行之
    情事，自難認異議人無闖越紅燈之故意。綜上所述，異議人
    辯稱大中路之交通號誌尚屬綠燈，伊無闖越紅燈之故意云云
    ，顯不足採，異議人確有「駕車行經有燈光號誌管制之交岔
    路口闖紅燈」之違規行為，洵堪認定。從而，原處分機關依
    道路交通管理處罰條例第53條第1 項規定，對異議人裁處罰
    鍰2700元，並依同條例第63條第1 項第3 款規定，記違規點
    數3 點，核無違誤。異議人向本院聲明異議，為無理由，應
    予駁回。
五、據上論斷，應依道路交通案件處理辦法第19條，裁定如主文
    。
中    華    民    國    98    年    10    月    26    日
                      交通法庭  法  官  吳佳樺
以上正本證明與原本無異。
如不服本裁定，應於收受送達後5 日內向本院提出抗告狀。
中    華    民    國    98    年    10    月    26    日
                                書記官  廖佳玲


司法院資訊處製作；財團法人民間司法改革基金會備份。
